【裁判字號】    90,易,503
【裁判日期】    900629
【裁判案由】    竊盜
【裁判全文】
臺灣嘉義地方法院刑事判決                            九十年度易字第五三號
    公  訴  人  臺灣嘉義地方法院檢察署檢察官
    被      告  丁○○
                甲○○
右列被告因竊盜案件，經檢察官提起公訴（九十年度偵字第二七五一號），本院判決
如左：
    主  文
丁○○連續攜帶兇器竊盜，處有期徒刑壹年。扣案之活動板手貳支，沒收。
甲○○共同攜帶兇器竊盜，未遂，累犯，處有期徒刑拾月。扣案之活動板手貳支，沒
收。
    事  實
一、甲○○於民國七十八年間，因犯盜匪、恐嚇、竊盜等案件，經法院判決確定，並
    經法院合併定其應執行刑有期徒刑十年確定，後經減刑為有期徒刑九年三月，並
    於八十六年十一月十六日執行完畢。緣丁○○意圖為自己不法所有，基於竊盜之
    概括犯意，先後均以攜帶可為凶器之活動板手，撬開廟內香油錢箱鎖頭，竊取箱
    內之香油錢之方式，而連續於八十九年十二月間至嘉義縣大林鎮中坑里芎蕉山土
    地公廟竊取十餘次，得款共計約新台幣（下同）八千元；於九十年二月中旬某日
    至大林鎮中林里福德宮廟竊取香油錢一次，得款約五十元；於九十年三月九日凌
    晨、四月十三日凌晨至民雄鄉豐收村水流媽廟竊取香油錢二次，得款共計二千五
    百元。丁○○又於九十年四月二十四日二十二時許，承續上開竊盜之概括犯意，
    而與甲○○共同意圖為自己不法之所有，基於共同之犯意聯絡，各持一把可為凶
    器之活動板手，前往上開嘉義縣大林鎮中坑里芎蕉山土地公廟，由丁○○進入行
    竊，甲○○則在外把風，丁○○正著手欲撬開香油錢箱鎖頭行竊時，尚未得手即
    為該廟住持戊○○發現，會同村民報警查獲，並從其等身上起出活動板手二支扣
    案。
二、案經嘉義縣警察局民雄分局報請臺灣嘉義地方法院檢察署檢察官偵查起訴偵查起
    訴。
    理  由
一、訊據被告丁○○對右揭犯罪事實坦承不諱，核與證人戊○○、丙○○及乙○○於
    警訊時所證述之情節相符，並有被害報告單三份、照片三張附於警卷及活動板手
    二支扣案可資佐證。另訊據被告甲○○則矢口否認有何竊盜犯行，並辯稱：其在
    九十年四月二十四日騎機車載被告丁○○出外遊玩，被告丁○○說要下車，叫其
    等一下，其等了很久，進去看，看到被告丁○○在偷錢，就叫他不要偷，被告丁○○未加理會，其便出去廟外，其並未幫被告丁○○把風云云。惟查，被告丁○○於警訊及偵查中均供稱：扣案之二支板手為被告甲○○所有，其向被告甲○○
    拿板手時，向被告甲○○說要進去偷香油錢，被告甲○○未說什麼，便另外拿一
    支板手在廟外把風等語（見警卷第一頁背面至第二頁、偵查卷第六頁背面、本院
    卷第十九頁），與證人戊○○證稱：當時有二竊嫌侵入土地公廟，其中一名以板
    手敲添香油錢箱欲行竊香油錢，另一名竊嫌則在進入廟後，走出廟門口把風，其
    由監視器中監看，並通知警方及村民前去圍捕等語大致相符，並有活動板手二把
    扣案可資佐證。參以扣案之活動板手二把均為被告甲○○所有，此亦為其所不否
    認，而被告丁○○在上開土地公廟前，向其拿取板手，入內行竊，衡諸常情，被
    告甲○○應無不知之理，故被告甲○○所辯顯不足採信，本件事證明確，被告丁○○、甲○○之犯行洵堪認定。
二、查扣案之活動板手二把，經本院勘驗之結果，其中一把為紅色活動扳手，重量很
    重，長約三○公分，足為兇器使用，另一把活動扳手，長約二○公分，亦足為兇
    器使用，此有勘驗筆錄一份在卷可稽。被告丁○○、甲○○於行竊時各攜帶有行
    兇之可能，客觀上足以對人之身體、生命構成威脅之活動板手，是核被告丁○○
    所為，係犯刑法第三百二十一條第一項第三款之攜帶兇器竊盜既遂罪及同條第二
    項、第一項第三款之攜帶兇器竊盜未遂罪；被告甲○○所為係犯刑法第三百二十
    一條第二項、第一項第三款之攜帶兇器竊盜未遂罪。被告甲○○與丁○○就其等
    於九十年四月二十四日攜帶兇器至嘉義縣大林鎮中坑里芎蕉山土地公廟行竊之犯
    行部分，有犯意之聯絡及行為之分擔，為共同正犯。又被告丁○○先後多次攜帶
    兇器竊盜既遂與未遂之犯行，時間緊接，犯罪構成要件相同，顯係基於概括犯意
    為之，為連續犯，應論以連續攜帶兇器竊盜既遂一罪，並加重其刑。查被告甲○○於七十八年間，因犯盜匪、恐嚇、竊盜等案件，經法院判決確定，並經法院合
    併定其應執行刑有期徒刑十年確定，後經減刑為有期徒刑九年三月，並於八十六
    年十一月十六日執行完畢，此有臺灣嘉義地方法院檢察署刑案資料查註紀錄表、
    臺灣高等法院被告全國前案紀錄表各一份在卷可按，其受有期徒刑之執行完畢，
    五年以內再犯本件有期徒刑以上之罪，為累犯，應依刑法第四十七規定，加重其
    刑。又被告甲○○已著手竊盜行為之實施，而未竊得財物，為未遂犯，應依刑法
    第二十六條之規定，減輕其刑，並先加後減之。爰審酌被告丁○○、甲○○正值
    壯年，為圖一己私利即任意至廟宇行竊、犯罪之手段、品行、智識程度、犯罪所
    生危害及被告丁○○犯罪後坦承犯行，尚具悔意，而被告甲○○犯後猶仍飾詞卸
    責，未見悔意等一切情狀，分別量處如主文所示之刑，以資懲儆。另扣案之活動
    板手二支，為被告甲○○所有，此業經被告丁○○、甲○○供承在卷，而該二支
    活動板手復為供被告甲○○、丁○○行竊所用之物，已如前述，爰依法宣告沒收
    。
據上論斷，應依刑事訴訟法第二百九十九條第一項前段，刑法第二十八條、第五十六
條、第三百二十一條第一項第三款、第二項、第四十七條、第二十六條、第三十八條
第一項第二款，判決如主文。
本案經檢察官劉仲慧到庭執行職務
中     華      民      國    九十      年      六      月    二十九    日
                              臺灣嘉義地方法院刑事第二庭
                                  法  官  林  坤  志
右正本證明與原本無異。
如不服本判決，應於判決送達後十日內，向本院提出上訴狀。
中     華      民      國    九十      年      六      月    二十九    日
                                  書記官  李  子  英
附錄法條：
刑法第三百二十一條第一項第三款、第二項：
犯竊盜罪而有左列情形之一者，處六月以上五年以下有期徒刑：
三、攜帶兇器而犯之者。
前項之未遂罰之。
--------------------------------------------------------------------------
---
筆數：1／1  選擇畫面 回檢索


司法院資訊處製作；財團法人民間司法改革基金會備份。
